【裁判字號】    98,裁,2715
【裁判日期】    981112
【裁判案由】    聲請參加訴訟
【裁判全文】
最  高  行  政  法  院  裁  定
                                      98年度裁字第2715號
抗  告  人  甲○○
上列抗告人因林恆蘭與相對人交通部公路總局間退休事件，聲請
參加訴訟，對於中華民國98年3月6日臺北高等行政法院97年度訴
字第2786號裁定，提起抗告，本院裁定如下︰
    主  文
抗告駁回。
抗告訴訟費用由抗告人負擔。
    理  由
一、按抗告法院認抗告為不合法或無理由者，應為駁回抗告之裁
    定。
二、本件原裁定以：第三人以利害關係人之地位而聲請參加訴訟
    ，必該第三人之權利或法律上之利益因撤銷訴訟之結果而受
    損害者，始得為之，行政訴訟法第42條第1項規定甚明。若
    該第三人之權利或法律上之利益與撤銷訴訟之結果無關，而
    若僅具經濟上、情感上或其他事實上之利害關係者，即非屬
    之（本院75年判字第362號判例要旨參照）。本件抗告人係
    相對人所屬公務員，林恆蘭所提本案之訴訟結果，對其權利
    或法律上之利益，並無損害或影響，抗告人聲請參加訴訟，
    不符首開規定，應予駁回等語。
三、抗告意旨略謂：抗告人為交通部公路總局給與科長，主辦待
    遇、退休等業務，審核相關業務時，認相對人計算林恆蘭之
    公務人員退休金及勞工年資退休金時，將兩者混合計算，有
    適用法規錯誤之事由，以致影響當事人權益，其他有公務人
    員兼具勞工身分人員之權益，亦復受影響。抗告人為主持公
    道，保護同仁依法律取得之權利，請求依法給予林恆蘭應有
    權益。抗告人與林恆蘭並無事實上之利害關係，而有法律上
    之利害關係。原裁定違反本院75年判字第362號判例，爰請
    求撤銷原裁定等語。
四、本院按：行政訴訟法第42條第3項、第1項規定，訴訟之結果
    ，第三人之權利或法律上利益將受損害者，該第三人得獨立
    參加訴訟。依此規定，獨立參加訴訟之目的，不在輔助當事
    人一造訴訟，而係在保護自己之權利或法律上利益，自以當
    事人以外之第三人，因該訴訟之結果，其權利或法律上利益
    直接受有損害者，該第三人始得以利害關係人之身分獨立參
    加訴訟。經查，抗告人為相對人所屬公務員，並不因林恆蘭
    與相對人本案訴訟之結果，其權利或法律上利益直接或間接
    受害或不利，抗告人主張其為主持公道，保護同仁之權利，
    有法律上利害關係云云，要非可採。抗告人自不符行政訴訟
    法第42條第1項、第3項規定獨立參加訴訟之要件。原裁定以
    林恆蘭所提本案之訴訟結果，對其權利或法律上之利益，並
    無損害或影響，駁回抗告人在原審之聲請參加，於法並無不
    合，與現行判例亦無牴觸。抗告意旨指摘原裁定違誤之詞，
    並無理由，應予駁回。
五、據上論結，本件抗告為無理由。依行政訴訟法第104條、民
    事訴訟法第95條、第78條，裁定如主文。
中    華    民    國    98    年    11    月    12    日
                    最高行政法院第一庭
                        審判長法官  鄭  淑  貞
                              法官  黃  淑  玲
                              法官  林  文  舟
                              法官  楊  惠  欽
                              法官  胡  方  新
以  上  正  本  證  明  與  原  本  無  異
中    華    民    國    98    年    11    月    12    日
                              書記官  郭  育  玎


司法院資訊處製作；財團法人民間司法改革基金會備份。
